【裁判字號】    90,毒抗,325
【裁判日期】    901003
【裁判案由】    觀察、勒戒
【裁判全文】
臺灣高等法院臺南分院刑事裁定                                       行股
    抗  告  人
    即  被  告  甲  ○  ○
右列抗告人因違反毒品危害防制條例案件，不服臺灣臺南地方法院中華民國九十年八
月三十日應送觀察勒戒之裁定（九十年度毒聲字第一八四六號），提起抗告，本院裁
定如左：
    主      文
抗告駁回。
    理      由
一、檢察官以抗告人即被告甲○○，於民國（下同）九十年五月四日上午七時四十二
    分許前九十六小時內之某時，在不詳地點施用第二級毒品安非他命及ＭＤＡ（即
    二亞甲基雙氧安非他命，俗稱搖腳丸），為警於同日凌晨四時許，在臺南市○○
    路○段二０九號二樓之「ＢＯＳＳＰＵＢ」店內查獲之事實。雖經被告矢口否認
    有該施用第二級毒品之犯行，然查被告於案發時經警所採集之尿液，送檢驗結果
    確呈安非他命及ＭＤＡ陽性反應，既有臺南市衛生局尿液檢驗報告書、及法務部
    調查局檢驗通知書，各一紙附於警卷及偵查卷足稽，顯見被告確有於上開時地施
    用第二級毒品之犯行至明，爰依毒品危害防制條例第二十條第一項，及觀察勒戒
    處分執行條例第三條第一項規定，聲請裁定將被告送勒戒處所觀察、勒戒。
二、經查被告在警訊時既自承所採集之尿液，為其親自排放並當場封裝等語明確在卷
    ，且該尿液初送臺南市衛生局檢驗結果，呈安非他命陽性反應，亦有該局九十年
    五月八日（）南市衛驗字第九００二九五號檢驗成績書在卷足稽，再送法務部
    調查局複驗結果，亦呈甲基安非他命及ＭＤＡ陽性反應，復有該局九十年八月二
    十日（九０）陸（一）字第九００四六四四七號檢驗通知書在卷為憑，足認被告
    確有於上開時地施用第二級毒品安非他命及ＭＤＡ之犯行無訛。原審為此認檢察
    官之聲請為有理由，爰依毒品危害防制條例第二十條第一項，觀察勒戒處分執行
    條例第三條第一項，裁定被告應送勒戒處所觀察勒戒，經核並無不合。
三、被告抗告意旨略以：其尿液檢驗呈第二級毒品陽性反應，容係於當兵前應同學之
    邀至ＰＵＢ，於不知情下誤飲摻有搖頭丸之飲料，或因感冒飲用感冒糖漿所致，
    其確未施用第二級毒品云云。然按被告於案發時經警所採集之尿液，經檢驗既呈
    安非他命及ＭＤＡ陽性反應，顯見其有施用第二級毒品無疑，其空言以上開情詞
    置辯，要屬畏罪卸責之飾詞，無足取信。抗告為無理由，應予駁回。
四、據上論斷，應依刑事訴訟法第四百十二條，裁定如主文。
中      華      民      國    九十      年      十      月      三      日
                                  臺灣高等法院臺南分院刑事第二庭
                                      審判長法官  游  明  仁
                                            法官  蘇  重  信
                                            法官  林  永  茂
右正本證明與原本無異。
不得再抗告。
                                      法院書記官  劉  岳  文
中      華      民      國    九十      年      十      月      三      日


司法院資訊處製作；財團法人民間司法改革基金會備份。
